【裁判字號】    97,訴,632
【裁判日期】    970527
【裁判案由】    損害賠償
【裁判全文】
臺灣桃園地方法院民事判決               97年度訴字第632號
原      告  新光人壽保險股份有限公司
法定代理人  甲○○
訴訟代理人  丙○○
被      告  乙○○
                        號
上列當事人間請求損害賠償事件，於民國97年5 月13日辯論終結
，本院判決如下：
    主    文
被告應給付原告新臺幣壹佰壹拾壹萬伍仟元，及自民國九十六年
九月二十一日起至清償日止，按年息百分之五計算之利息。
訴訟費用由被告負擔。
    事實及理由
壹、程序方面：
    按按訴狀送達後，原告不得將原訴變更或追加他訴，但擴張
    或減縮應受判決事項之聲明，不在此限，民事訴訟法第255
    條第1 項第3 款定有明文。原告起訴時原聲明為「被告應給
    付原告新臺幣1,115,000 元，及自民國94年3 月17日起至清
    償日止，按週年利率百分之5 計算之利息」，嗣於言詞辯論
    期日，更正其聲明為「被告應給付原告新臺幣1,115,000 元
    ，及自96年9 月21日起至清償日止，按週年利率百分之5計
    算之利息」，經核屬減縮應受判決事項之聲請，合於前揭規
    定，應予准許。
貳、實體方面：
一、原告起訴主張：
  (一)緣被告乙○○原任職於原告公司壢八收費處，擔任業務組長
    職務，負責收取保險費及其他相關保戶服務事宜，詎被告於
    任職期間內，由保戶向原告投訴被告侵占其交付繳回原告公
    司之保險單保費，被告所涉業務侵占犯行，經鈞院刑事庭於
    民國97年3 月6 日以96年度易字第1190號判處有期徒刑壹年
    陸月，減為有期徒刑玖月確定在案，計其犯罪所得為新臺幣
    （下同）1,165,000元。
  (二)被告既為原告之受僱人，竟未盡職，並利用職務之便意圖為
    自己不法之所有，以不法手段侵害原告及原告保戶之權益，
    其行為已觸犯刑法第336 條第2 項之業務侵占罪，又因原告
    公司為被告之僱用人，依民法第188 條負受僱人之侵權行為
    損害賠償之連帶責任，原告對相關受害保戶已負賠償墊款之
    責，而受有損害。
  (三)綜上所述，被告之行為合計造成原告公司金錢損害共1,115,
    000 元（扣除已還款項50,000元），原告公司依民法第188
    條第3 項規定，請求被告給付上開金額等語，並聲明：如主
    文所示。
二、被告則以：
    同意原告之請求，伊所涉刑事業務侵占部分已判決確定，伊
    沒有能力償還原告請求的金額等語資為抗辯。
三、得心證之理由：
  (一)原告主張之事實，已據其提出與所述相符之保戶聲明書、被
    告任職資料、支票、要保書、借據、保費收據等為證，並經
    本院依職權調閱本院96年度易字第1190號刑事業務侵占案件
    全案卷證查核無訛，復為被告當庭所不爭執，原告之主張為
    可採信。
  (二)原告依民法第188 條第3 項規定，據以提起本訴，請求被告
    應給付如主文所示之金額及利息，即無不合，應予准許。
四、本件事證已臻明確，兩造其餘主張、陳述及所提證據，核與
    判決結果不生影響，爰不另論述，併此敘明。
五、結論：原告之訴為有理由，依民事訴訟法第78條，判決如主
    文。
中    華    民    國    97    年    5     月    27    日
                  民事第三庭    法  官  汪智陽
以上正本證明與原本無異。
如對本判決上訴，須於判決送達後20日內向本院提出上訴狀。
                                書記官  林君燕
中    華    民    國    97    年    5     月    27    日


司法院資訊處製作；財團法人民間司法改革基金會備份。
